臺灣高雄地方法院刑事判決　　　　　　　94年度訴字第2258號
公　訴　人　臺灣高雄地方法院檢察署檢察官
被　　　告　甲○○
上列被告因毒品危害防制條例案件，經檢察官提起公訴（94年度
毒偵字第4393號），被告於本院準備程序進行中，就被訴事實為
有罪之陳述，經本院告知簡式審判程序意旨，並聽取公訴人及被
告之意見後，本院合議庭裁定由受命法官獨任依簡式審判程序審
理，本院判決如下：
    主  文
甲○○施用第一級毒品，累犯，處有期徒刑柒月。
    事  實
一、甲○○前於民國91年間因竊盜案件，經台灣高雄地方法院（
    下稱本院）判處有期徒刑1 年確定，並於93年1 月27日因縮
    短刑期執畢出監。又其因施用毒品案件，經本院於91年3 月
    26日以91年毒聲字第1545號裁定送觀察勒戒後，因有繼續施
    用傾向，復經本院於91年6 月19日以91年毒聲字第3341號裁
    定強制戒治，又經本院於91年12月6 日以91年毒聲字第7912
    號裁定停止戒治，於92年1 月7 日出台灣屏東戒治所後，於
    92年6 月18日交付保護管束期滿執行完畢，並於92年7 月17
    日，經台灣高雄地方法院檢察署檢察官以92年度戒毒偵字第
    643 號為不起訴處分確定。竟仍不知戒除毒癮，復於94年 2
    月19日9 時許，在其高雄縣鳳山市○○○街8 巷3 號住處，
    將第一級毒品海洛因攙水後以注射針筒注入手臂之方式，施
    用第一級毒品海洛因一次。嗣經警方於94年2 月19日15時30
    分，在高雄縣鳳山市○○路、崗山北街口查獲，經採集其尿
    液送驗後，呈嗎啡陽性反應，而查獲上情。
二、案經高雄縣政府縣警察局鳳山分局移送臺灣高雄地方法院檢
    察署檢察官偵查起訴。
    理  由
一、程序方面：
    按本件被告所犯係死刑、無期徒刑、最輕本刑為三年以上有
    期徒刑以外之罪，其於準備程序就上開被訴事實為有罪之陳
    述，經受命法官告知簡式審判程序之旨，並聽取其與公訴人
    之意見後，本院認無不得或不宜改依簡式審判程序進行之處
    ，爰依刑事訴訟法第273 條之1 第1 項、第284 條之1 ，裁
    定本件由受命法官獨任進行簡式審判程序，合先敘明。
二、實體方面：
  　訊據被告對於右揭犯罪事實坦承不諱，本院復審酌：
  (1)查被告曾因施用毒品案件，經本院於91年3 月26日以91年毒
    聲字第1545號裁定送觀察勒戒後，因有繼續施用傾向，復經
    本院於91年6 月19日以91年毒聲字第3341號裁定強制戒治，
    又經本院於91年12月6 日以91年毒聲字第7912號裁定停止戒
    治，於92年1 月7 日出台灣屏東戒治所後，於92年6 月18日
    交付保護管束期滿執行完畢，並於92 年7月17日，經台灣高
    雄地方法院檢察署檢察官以92年度戒毒偵字第643 號為不起
    訴處分確定之事實，有本院被告院內索引卡紀錄表、臺灣高
    等法院被告全國前案紀錄表及臺灣高雄地方法院檢察署刑案
    資料查註紀錄表在卷可按。是被告確因施用毒品，並於強制
    戒治執行完畢後釋放後5 年內涉犯本案施用毒品甚明。
  (2)次查，經將被告上開為警查獲時採集之尿液送驗結果，係呈
    嗎啡陽性反應，此有長榮大學94年3 月4 日確認報告、尿液
    檢體採集送驗紀錄表各一份附於警卷可稽。再查：
　　海洛因施用入人體後水解還原成嗎啡，再循嗎啡之代謝方
  　　式排出體外，業據行政院衛生署藥物食品檢驗局73藥檢壹
   　 字第030221號函說明綦詳，且依醫學臨床實驗及根據英國
      藥學會出版Isolation and　Indenti fi cation ofDrugs
      1書第293頁載明：海洛因經注射入人體後，在體內迅速水
      解成6Monoacety Imorphine，再緩緩繼續水解成嗎啡，然
      後再循嗎啡之代謝方式排出，同書第431至432頁並載有：
      嗎啡經注射入人體後，約百分之50 以上於8小時內自尿中
      排出，至24小時排出約百分之90，但48小時後仍有微量可
      檢出等語。
    再者，前揭長榮大學確認報告載明係以ＧＣ／ＭＳ（即氣
      相層析質譜儀分析法）方法作為確認檢驗之方式，而該方
      法之原理係檢品經氣化後，通過層析管分離純化，再將純
      化後之成分循序送入質譜儀做個別鑑定。因質譜儀所測定
      之圖譜，在化學上被公認具有指紋特性，故可據以完全判
      定該檢品係為何種化合物。職是，台北榮民總醫院即認為
      「若以氣相層析質譜儀（ＧＣ／ＭＳ）作藥物及其代謝產
      物之定性及定量分析，幾乎不會有偽陽性反應產生」，此
      經該院83年4 月7 日以83北總內字第3059號函示明確。
　　被告之尿液經以氣相層析質譜儀分析法檢驗，既係呈嗎啡
      陽性反應，顯見被告應有在上開犯罪時間施用第1 級毒品
      海洛因之行為甚明。
  (3)綜上所述，被告前曾施用毒品，且於強制戒治執行完畢釋放
    後，5 年內再犯本件施用第1 級毒品海洛因，事證已臻明確
    ，被告犯行應堪認定。
二、經查，海洛因屬毒品危害防制條例第2 條第2 項第1 款所規
    定之第1 級毒品，不得非法持有、施用。核被告所為，係犯
    毒品危害防制條例第10條第1 項施用第1 級毒品罪。被告持
    有毒品，復進而施用，其持有毒品之低度行為，為施用毒品
    之高度行為所吸收，不另論罪。又查，被告甲○○前於91年
    間因竊盜案件，經本院判處有期徒刑1 年確定，並於93年 1
    月27日因縮短刑期執畢出監之事實，有臺灣高等法院被告全
    國前案紀錄表及臺灣高雄地方法院檢察署刑案資料查註紀錄
    表各一份在卷可憑，其受有期徒刑之執行完畢後，5 年內再
    犯本件有期徒刑以上之罪，為累犯，應依刑法第47條規定加
    重其刑。本院審酌被告施用毒品，足以戕害其身心，滋生其
    他犯罪，惡化治安，嚴重損及公益，且被告前曾犯施用毒品
    ，經觀察勒戒及強制戒治後，竟於短期內再犯本件施用毒品
    犯行，顯見其無悔改之意，意志不堅，有失政府制定毒品危
    害防制條例之立法美意，本不宜寬貸，惟念其施用毒品乃自
    戕一己之身體健康，尚未害及他人，犯後亦坦承犯行，態度
    尚佳等一切情狀，分別量處如主文所示之刑，並定其應執行
    刑，以資懲儆。
據上論斷，應依刑事訴訟法第273條之1第1 項、第284條之1、第
299 條第1 項前段，毒品危害防制條例第10條第1 項、刑法第11
條、第47條，判決如主文。
本案經檢察官李奇哲到庭執行職務。
中　　華　　民　　國　　94　　年　　8 　　月　　25　　日
                  鳳山刑事第一庭  法　官  陳志銘
以上正本，係照原本作成，證明與原本無異。
如不服本判決，應於送達後10日內，向本院提出上訴狀。
                                  書記官  陳掌珠
中　　華　　民　　國　　94　　年　　8 　　月　　25　　日
附錄本判決論罪之法條：
毒品危害防制條例第10條第1項
施用第1級毒品者，處6月以上5年以下有期徒刑。
